【裁判字號】    89,交訴,207
【裁判日期】    900215
【裁判案由】    公共危險
【裁判全文】
臺灣高雄地方法院刑事判決                        八十九年度交訴字第二○七號
    公  訴  人  臺灣高雄地方法院檢察署檢察官
    被      告  乙○○
右列被告因公共危險案件，經檢察官提起公訴（八十九年度偵字第一八二三六號），
本院判決如左：
    主  文
乙○○駕駛動力交通工具肇事，致人於傷而逃逸，處有期徒刑捌月。
    事  實
一、乙○○明知服用酒類致不能安全駕駛時，即不得駕駛動力交通工具，竟於民國八
    十九年一月一日十五時三十分許，駕駛車牌號碼ＺＡ－一五七號營業小客車（乙
    ○○所犯刑法第一百八十五條之三醉態駕駛罪，業經臺灣高等法院高雄分院八十
    九年度交易字第九六號判處有期徒刑五月確定），致途經高雄市○○區○○路、
    新樂街口，先行擦撞車牌號碼不詳之小客車，嗣再撞擊甲○○所騎乘之車牌號碼
    ＸＱＥ－四六三號重型機車，致阮一蜂右手第二手指擦傷○‧七公分×○‧三公
    分、右手第三手指擦傷○‧三公分×○‧一公分、右小腿擦傷三公分×一公分及
右小腿擦傷二五公分×十公分等傷害（過失傷害部分未據甲○○告訴），詎乙○
    ○肇事後未下車察看後，旋即駕車加速由新樂街左轉鹽埕街逆向行駛逃逸，嗣經
    甲○○追至鹽埕街十號，始將乙○○攔下報警處理。
二、案經臺灣高等法院高雄分院移送臺灣高雄地方法院檢察署檢察官偵查起訴。
    理  由
一、訊據被告乙○○固供承有於右揭時間，駕駛車牌號碼ＺＡ－一五七號營業小客車
    途經高雄市○○區○○路、新樂街口與被害人甲○○所騎乘之車牌號碼ＸＱＥ－
    四六三號重型機車發生擦撞後，繼駕車離去等情事，惟矢口否認有何駕車致人於
    傷而逃逸之犯行，辯稱當時以為甲○○並無受傷，曾下車與甲○○理論後再駕車
    駛離等語。惟查：
  (一)被告確於前開時地駕車肇事致被害人甲○○受傷後，嗣竟逃逸之犯行，業據被告
    於偵查中自承：「今天三點喝完酒後，用車在新樂街與大勇路發生車禍，對方機
    車逆向行駛，他機車撞到我左側車身，他有擦傷，我繼續往前開，未停車」等語
    （參八十九年度偵字第九六三號偵查卷第四頁），核與被害人甲○○所指稱：「
    （他如何撞到你？）我停車於新樂街要牽車出來時，對方先撞到一台車，才又撞
    到我，他知道撞到我，一直開，我有一直追他，後他下車，態度不太好，我說不
    要這樣，他就動手打我，打到臉頰，這部分我也有告，是路邊之人報警的‧‧‧
    」等情相符（參八十九年度偵字第九六三號偵查卷第十一頁）訊問筆錄）。
  (二)被害人確於前開時地因遭被告駕車撞擊致受有右手第二手指擦傷○‧七公分×○
    ‧三公分、右手第三手指擦傷○‧三公分×○‧一公分、右小腿擦傷三公分×一
    公分及右小腿擦傷二五公分×十公分等傷害之事實，亦有阮綜合醫院所出具之診
    斷證明書附偵卷可憑（參八十九年度偵字第九六三號偵查卷第十二頁），而參以
    前開診斷證明所載，被害人所受上述傷情，於外觀上以肉眼顯易察看，被告既已
    自承其於肇事後曾下車與被害人理論，衡情被告應知悉被害人已受傷，詎被告竟
    與被害人理論後，即駕車揚長而去，足認被告確有故意逃逸行為，是被告前開辯
    解，顯為事後卸責之詞，無足採信，本件事證明確，被告犯行已堪認定。
二、核被告所為，係犯刑法第一百八十五條之四交通肇事逃逸罪。爰審酌被告肇事後
    不僅未下車救護傷者，反下車與其理論，其後甚而駕車逃逸，惡性非輕，犯後亦
    否認其犯行，惟念被害人就所受之傷害非重等一切情狀，量處如主文所示之刑。
再被告雖受二年以下有期徒刑宣告，惟被告於受本案判決前，已經受有期徒刑以
    上之刑宣告確定（即被告因犯刑法第一百八十五條之三醉態駕駛罪，經臺灣高等
    法院高雄分院於八十九年五月三十一日以八十九年交上易字第九六號刑事判決，
    判處有期徒刑五月確定），有臺灣高雄地方法院檢察署刑案資料查註紀錄表在卷
    可按，是被告已不合緩刑之條件，故其所受如主文所示之徒刑，即不宣告緩刑，
    附此敘明。
據上論斷，應依刑事訴訟法第二百九十九條第一項前段，刑法第一百八十五條之四，
判決如主文。
中      華      民      國    九十      年      二      月     十五     日
                                  臺灣高雄地方法院交通法庭
                                      法    官  張 維 君
右正本證明與原本無異。
公訴人如不服本判決，應於判決送達後十日內，向本院提出上訴狀。
                                      書 記 官  趙 美 玲
中      華      民      國    九十      年      二      月     十五     日
刑法第一百八十五條之四
駕駛動力交通工具肇事，致人死傷而逃逸者，處六月以上五年以下有期徒刑。


司法院資訊處製作；財團法人民間司法改革基金會備份。
